【裁判字號】    99,簡上,1245
【裁判日期】    991221
【裁判案由】    賭博
【裁判全文】
臺灣板橋地方法院刑事判決            99年度簡上字第1245號
上  訴  人  林妘蓁
即  被  告
            許玉英
上列上訴人即被告等因賭博案件，不服本院於中華民國99年7 月
12 日 所為99年度簡字第5651號刑事簡易第一審判決（聲請簡易
判決處刑案號：99年度速偵字第3588號），本院第二審合議庭判
決如下：
    主  文
上訴駁回。
    事  實
一、林妘蓁於民國（下同）99年5 月30日22時許起，意圖營利而
    提供其所經營之檳榔攤（位於臺北縣樹林市○○路○ 段32之
    3 號）之公眾得出入之場所作為賭博場所，並提供如附表編
    號一至編號四所示之賭具，聚集楊添志、許玉英、張天生等
    人賭博財物，其賭法係以新臺幣（下同）100 元為底、1 臺
    50元，賭客每人拿取16張麻將輪流抽牌，自摸或胡牌者向輸
    家收取賭金之方式賭博財物，且自摸者尚須給付100 元之抽
    頭金予林妘蓁，每4 圈抽取200 元為限。嗣於99年5 月30日
    22時50分許，適林妘蓁仍與賭客楊添志、許玉英、張天生在
    上址賭博時，為警當場查獲，並扣得如附表所示之物。
二、案經臺北縣政府警察局樹林分局移送臺灣板橋地方法院檢察
    署檢察官偵查後聲請簡易判決處刑。
    理  由
一、按被告以外之人於審判外之陳述，雖不符同法第159 條之1
    至之4 之規定，而經當事人於審判程序同意作為證據，法院
    審酌該言詞陳述或書面陳述作成時之情況，認為適當者，亦
    得為證據，刑事訴訟法第159 條之5 第1 項定有明文。本件
    被告及檢察官於審判程序中就下述證據資料屬傳聞證據，且
    不符刑事訴訟法第159 條之1 至之4 之規定者，均同意作為
    證據，而本院審酌各該證據資料作成時之一切客觀情況，認
    為適當，故得為證據，合先敘明。
二、訊據被告林妘蓁、許玉英均坦承前開於公眾得出入之場所賭
    博財物之犯行，又被告林妘蓁亦供承前揭提供公眾得出入之
    場所作為賭博場所，並提供如附表編號一至編號四所示之物
    作為賭具，聚集楊添志、許玉英、張天生等人賭博財物，且
    取得100 元抽頭金等情；惟被告林妘蓁矢口否認有意圖營利
    ，供給賭博場所及聚眾賭博之犯行，辯稱：抽頭金100 元是
    欲供向伊所經營之檳榔攤購買飲料所用者云云。
三、經查：
（一）上開犯罪事實業據被告林妘蓁、許玉英、楊添志、張天生
      分別於警詢及檢察官偵查中供述綦詳且互核一致，是被告
      林妘蓁於本院審理中始翻異前供而為上開辯解本難採信；
      況且，若依其所辯該抽頭金係欲供向伊所經營之檳榔攤購
      買飲料，則被告林妘蓁就此亦非無利可得，仍無礙其營利
      之意圖。
（二）此外，復有現場草圖1 紙、現場照片8 張（見卷附臺灣板
      橋地方法院檢察署99年度速偵字第3588號卷第25頁至第29
      頁）及扣案如附表所示之物足資佐證。
四、從而，本案事證已臻明確，被告林妘蓁、許玉英之犯行均洵
    堪認定，自應依法論科。
五、核被告林妘蓁所為，係犯刑法第266 條第1 項前段之賭博罪
    、同法第268 條前段之意圖營利供給賭場罪及同條後段之意
    圖營利聚眾賭博罪；被告許玉英係犯刑法第266 條第1 項前
    段之賭博罪。又被告林妘蓁係以一行為觸犯數罪名，為想像
    競合犯，應依刑法第55條之規定，從一重之意圖營利聚眾賭
    博罪處斷。原審以本案罪證明確，乃援引刑法第266 條第1
    項前段、第268 條、第55條、第266 條及刑法施行法第1 條
    之1 予以論以上開罪名，並審酌被告林妘蓁為牟不法利益，
    提供場所聚眾賭博，藉以抽取利益，並同時與人對賭；被告
    許玉英在公眾得出入之場所賭博財物，所為均助長投機風氣
    ，有害社會善良風俗，惟念其等犯後坦承犯行且均無前科，
    兼衡其等犯罪之動機、目的、手段、生活狀況、智識程度等
    一切情狀，各量處如主文所示之刑，並援引刑法第41條第1
    項前段、第42條第3 項前段，分別就被告林妘蓁、許玉英各
    諭知如易科罰金、易服勞役之折算標準，且說明扣案如附表
    編號一至編號五所示之物，分別為當場賭博之器具及在賭檯
    之財物，應依刑法第266 條第2 項規定，不問屬於犯人與否
    ，宣告沒收之；扣案如附表編號六所示之抽頭金，則為被告
    林妘蓁犯罪所得之物，爰依刑法第38條第1 項第3 款之規定
    ，宣告沒收之，其認事用法均無違誤，被告林妘蓁提起上訴
    否認前開罪行，另被告許玉英提起上訴，請求為緩刑之諭知
    ，均核無理由而應予駁回。
據上論斷，應依刑事訴訟法第455 條之1 第1 項、第3 項、第36
8 條，判決如主文。
本案經檢察官陳怡親到庭執行職務。
中    華    民    國    99    年    12  月    21      日
                  刑事第八庭  審判長法  官  陳鴻清
                                    法  官  劉安榕
                                    法  官  賴彥魁
以上正本證明與原本無異。
不得上訴。
                                    書記官  黃頌棻
中    華    民    國    99    年    12    月    21    日
附錄本案論罪科刑法條全文：
刑法第266 條：
在公共場所或公眾得出入之場所賭博財物者，處一千元以下罰金
。但以供人暫時娛樂之物為賭者，不在此限。
當場賭博之器具與在賭檯或兌換籌碼處之財物，不問屬於犯人與
否，沒收之。
刑法第268 條：
意圖營利，供給賭博場所或聚眾賭博者，處三年以下有期徒刑，
得併科三千元以下罰金。
附表：
┌───┬───────┬─────────┐
│編  號│物  品  名  稱│數      量        │
├───┼───────┼─────────┤
│  一  │麻   將    牌 │壹      副        │
├───┼───────┼─────────┤
│  二  │骰          子│      顆        │
├───┼───────┼─────────┤
│  三  │搬  風  骰  子│壹      顆        │
├───┼───────┼─────────┤
│  四  │牌          尺│肆      支        │
├───┼───────┼─────────┤
│  五  │賭          資│貳仟捌佰元        │
├───┼───────┼─────────┤
│  六  │抽    頭    金│壹佰元            │
└───┴───────┴─────────┘

司法院資訊處製作；財團法人民間司法改革基金會備份。
